【裁判字號】    98,消債更,1103
【裁判日期】    981029
【裁判案由】    聲請更生程序
【裁判全文】
臺灣高雄地方法院民事裁定          98年度消債更字第1103號
聲  請  人  甲○○
上列當事人因消費者債務清理事件聲請更生，本院裁定如下：
    主  文
聲請人甲○○自民國九十八年十月二十九日下午四時起開始更生
程序。
命司法事務官進行本件更生程序。
    理  由
一、聲請意旨略以：聲請人前未曾依「中華民國銀行公會會員辦
    理消費金融案件無擔保債務協商機制」請求共同協商債務清
    償方案，嗣於民國98年5 月間向最大債權金融機構即國泰世
    華商業銀行請求協商，惟聲請人適逢懷孕狀態，收入亦不高
    ，致其無法允諾上開銀行所提出分180 期、0 利率、月付新
    台幣（下同）13,280元之協商還款方案，因而未能協商成立
    。聲請人所負無擔保或無優先權之債務總額未逾1,200 萬元
    ，復未經法院裁定開始清算程序或宣告破產，爰依法聲請更
    生等語。
二、按債務人不能清償債務或有不能清償之虞者，得依本條例所
    定更生程序，清理其債務；債務人無擔保或無優先權之債務
    總額未逾1,200 萬元者，於法院裁定開始清算程序或宣告破
    產前，得向法院聲請更生；法院開始更生程序之裁定，應載
    明其年、月、日、時，並即時發生效力；法院裁定開始更生
    或清算程序後，得命司法事務官進行更生或清算程序，必要
    時得選任律師、會計師或其他適當之自然人或法人一人為監
    督人或管理人，消費者債務清理條例第3 條、第42條第1 項
    、第45條第1 項、第16條第1 項分別定有明文。
三、經查：
（一）聲請人就其主張上開債務之事實，而向本院聲請更生等情
      ，已提出財產收入狀況說明書、債權人清冊、前置協商不
      成立通知書、薪資證明單、財產歸屬資料清單、96 年-97
      年度綜合所得稅各類所得資料清單、財團法人金融聯合徵
      信中心當事人綜合信用報告、勞工保險被保險人投保資料
      表暨明細、營業稅繳納證明暨營業稅稅籍證明、孕婦健康
      手冊等資料在卷可考，經核大致相符，堪信為真實。
（二）聲請人於97年度所得總額計為175,960 元，此有97年度綜
      合所得稅各類所得資料清單在卷可稽，復按聲請人現任雇
      主鴻苗寵物有限公司出具之薪資證明單所示，聲請人陳報
      伊每月收入為17,280元係為可採。倘以該收入金額17,280
      元為度，扣除行政院主計處所頒訂98年最低生活費高雄市
      每人11,309元之最低生活費標準後，僅得剩餘5,971 元，
      堪以認定聲請人陳報伊對於上開銀行所提出分180 期、0
      利率、月付13,280元之協商還款方案無法接受等情事屬實
      ，即伊對於自身必要生活費用支出已多有難處，遑論有任
      何清償債務之能力，此外，聲請人並無其他財產可供變價
      清償債務，應予認定聲請人主張其有不能清償債務或不能
      清償之虞之情形，堪信為真實。從而，聲請人依法聲請更
      生，足認並無不合。
四、綜上所述，本件聲請人有無法清償債務共2,390,264 元，並
    未逾1,200 萬元債務之情事，且其未經法院裁定開始清算程
    序或宣告破產，業經本院查明在案，有查詢表、前案紀錄表
    各1 份附卷可按，是聲請人聲請更生，並無不合，應予准許
    ，爰裁定如主文第1 項所示。並依上開規定命司法事務官進
    行本件更生程序，爰裁定如主文第2 項所示。
五、依消費者債務清理條例第11條第1 項、第45條第1 項、第16
    條第1 項，裁定如主文。
中    華    民    國    98    年    10    月    29    日
                 民事鳳山分庭    法    官  林意芳
上為正本係照原本作成。
本件不得抗告。
本裁定已於98年10月29日下午4時公告。
中    華    民    國    98    年    10    月    29    日
                                 書 記 官  陸艷娣


司法院資訊處製作；財團法人民間司法改革基金會備份。
